臺灣桃園地方法院民事判決　　　　　　 94年度重訴字第131號
原　　　告　台灣銀行股份有限公司
法定代理人　李勝彥
訴訟代理人　劉蕙心
　　　　　　廖淑真
被　　　告　甲○○
上列當事人間請求清償債務事件，於民國94年8月19日辯論終結
，本院判決如下：
    主  文
被告應給付原告新台幣參仟捌佰萬元，及自民國八十二年九月二
十一日起至清償日止，按年息百分之十點二五計算之利息，暨自
民國八十二年十月二十一日起至清償日止，逾期在六個月以內者
，按上開利率百分之十，超過六個月以上者，按上開利率百分之
二十計算之違約金。
訴訟費用由被告負擔。
    事  實
一、原告方面：
（一）聲明：求為判決如主文第1 項所示。
（二）陳述：被告於民國82年7 月21日，邀同訴外人陳洪素禎為
      連帶保證人，向中壢市農會借款新台幣（下同）38,000,
      000 元，約定借款期限自82年7 月21日起至84年7 月21日
      止，利率按10.50 ％計算，按月付息，並隨貸放人基本放
      款利率變動而調整，貸放後之加（減）碼年息，亦按照貸
      放人「放款利率加碼標準機動調整」，於82年9 月21日起
      調整為10.25 ％，借款人如逾期付息或到期未履行債務，
      自逾期之日起6 個月以內按放款利率10％，超過6 個月以
      上者，按放款利率20％計付違約金，另依約定書第5 條約
      定，被告如有任何一宗債務不依約清償本金或利息時，無
      須經催告，得視為全部到期，前開借款被告僅繳息至82年
      9 月20日，嗣即未依約付息及清償任何本金，本件借款即
      視為全部到期，嗣雖聲請拍賣連帶保證人洪素禎所提供擔
      保之抵押物，惟因減價拍賣未果，視為撤回執行而未獲償
      分文。又中壢市農會於85年11月5 日與台灣省農會合併，
      合併後其業務由台灣省農會承受，而台灣省農會亦因經營
      不善於90年9 月14日將其營業讓受予原告，爰依契約關係
      請求被告給付如主文第1 項所示之本金、利息及違約金。
（三）證據：提出借據、設定書、中壢市農會貸款申請書、一般
      放款（擔保放款）、轉帳收入傳票轉帳支出傳票、中壢市
      農會活期存款取款憑條、存戶帳卡明細表、台灣士林地方
      法院民事執行處通知、讓與承受農會信用部契約、中壢市
      農會台灣省農會概括讓與承受契約書各1 份、財政部函4
      紙為證（以上均影本）。
二、被告方面：
（一）聲明：原告之訴駁回。
（二）陳述：借據是伊簽立的，但係伊男朋友以伊名義借款，伊
      目前無能力清償。
    理  由
一、按訴狀送達後，原告不得將原訴變更或追加他訴，但擴張或
    減縮應受判決事項之聲明者，不在此限，民事訴訟法第255
    條第1 項第3 款定有明文。本件原告起訴時原聲明請求被告
    應給付原告38,000,000元，及自82年9月21日起至清償日止
    ，按年息10.50 ％計算之利息，暨自82年10月21日起至清償
    日止，逾期在6 個月以內者，按上開利率10％，超過6 個月
    以上者，按上開利率20％計算之違約金，嗣於本院言詞辯論
    時利率變更為按年息10.25 ％計算，核屬應受判決事項聲明
    之減縮，揆諸前開規定，要無不許。
二、本件原告主張之事實，業據提出與其所述相符之借據、設定
    書、中壢市農會貸款申請書、一般放款（擔保放款）、轉帳
    收入傳票轉帳支出傳票、中壢市農會活期存款取款憑條、存
    戶帳卡明細表、台灣士林地方法院民事執行處通知、讓與承
    受農會信用部契約、中壢市農會台灣省農會概括讓與承受契
    約書、財政部函等件為證，且為被告所不爭執，自堪信為真
    實。
三、按消費借貸契約，借用人應於約定期限內，返還與借用物種
    類、品質、數量相同之物，民法第478 條前段定有明文。被
    告向原告借款屆期未清償，自應依上開規定返還借款，至其
    款項係供何人使用，有無清償能力，均不影響原告請求權之
    行使。從而，原告本於消費借貸契約關係，請求被告給付如
    主文第1 項所示之本金、利息及違約金，洵屬正當，應予准
    許。
四、據上論結，本件原告之訴為有理由，依民事訴訟法第78條，
    判決如主文。
中　　華　　民　　國　　94　　年　　8 　　月　　22　　日
                  民事第一庭    法　官　鍾淑慧
以上正本係照原本作成
如對本判決上訴，須於判決送達後20日內向本院提出上訴狀
中　　華　　民　　國　　94　　年　　8 　　月　　22　　日
                                書記官　蔡佳玲
